---
output:
  html_document:
    df_print: paged
  pdf_document: default
---
# MODÜLLERİN AKTİF EDİLMESİ

```{r}
library(tidyverse)
library(arules)
library(arulesViz)
library(knitr)
library(gridExtra)
library(lubridate)
library(plyr)
```

## VERİ SETİNİN OKUTULMASI VE HIZLI KEŞİF
```{r}
groceries <- read.csv("C:/Users/muham/Desktop/Groceries_dataset.csv")
head(groceries)
sum(is.na(groceries))
```
## KAYIP VERI VAR MI, NE KADAR
```{r}
sum(is.na(groceries))
```
### MEMBERNUMBER DEGİŞKENİNE GORE SIRALAYIP, MEMBERNUMBER D?GİŞKENİNİ NUMERİC YAPMA VE AYNI GUN VE AYNI KISI TARAFINDAN YAPILMIS ALISVERISE GORE ITEMLERI LISTELEME
```{r}
sorted <- groceries[order(groceries$Member_number),]
sorted$Member_number <- as.numeric(sorted$Member_number)
itemList <- ddply(sorted, c("Member?number","Date"),  function(df1)paste(df1$itemDescription,collapse = ","))
head(itemList,15)

```
### TARİH VE MEMBERNUMBER DEGİŞKENİNİ SİLME İŞLEMİ
```{r}
itemList$Member_number <- NULL
itemList$Date <- NULL
colnames(itemList) <- c("itemList")
head(itemList,15?
```
### ANALİZ YAPABİLMEK İÇİN TEKRAR GERİ GETİRECEĞİMİZ CSV DOSYASINI DISARI YAZDIRMA İŞLEMİ
```{r}
write.csv(itemList,"ItemList.csv", quote = FALSE, row.names = TRUE)

```
## TRANSACTİoN DOSYASI OLARAK TEKRAR ÇAĞIRMA
```{r}
trans = read.transactions(file="C:/U?ers/muham/Desktop/ItemList.csv", rm.duplicates= TRUE, format="basket",sep=",",cols=1);
prınt(trans)
```
### TIRNAKLARI SILME
```{r}
trans@itemInfo$labels <- gsub("\"","",trans@itemInfo$labels)
trans
```
### KURALLARI VERILEN DESTEK VE GUVEN DEGERIYLE OLUSTURMA ISLEMI
```{r}
basket_rules <- apriori(trans, parameter = list(minlen=2, sup = 0.005, conf = 0.1, target="rules"))

```
### KAC TANE KURAL OLUSTU
```{r}
print(length(basket_rules))
```
### MODELIN OLCUTLERININ ISTATISTIKSEL DEGERLERI
```{r}
summary(basket_rules)

```
## ILK 5 KURAL

```{r}
inspect(basket_rules[1:5])
```
# YORUMLAR = 3.kural incelendiginde ;
## 1) Support degeri incelendiginde Alisveriste hem gazete hem de yagli sutun birarada bulunma olasiligi 0.006`dir. 
## 2) Covarage = Oncul Destegi/ Toplam ORneklemdir. Covarage?incelendiginde 0.04 bulunmustur ve bu bize onculun yani gazetenin tek basina gorulme olasiligini ifade eder. 
## 3) Confidence = Ne kadar buyukse o kadar ilginctir. 0.14 degeri bize gazete alindiktan sonra %14 ihtimalle sut alinacagini gosterir.
## 4) lift deger? incelendiginde 0.91 bulunmustur. Bu bize ikame urunler oldugu gosterir.
## 5) gazete alanlarin daha sonra sut almasi veri setinde 84 defa gozlemlenmistir.

# GRAFIKLER

```{r}
plot(basket_rules, method = "grouped", control = list(k = 5))
```
! http://127.0.0.1:20266/chunk_output/s/56D9A9F1/cr4ffxohh0brj/000002.png
ORNEK YORUM:
frankfurter alan kisilerin diger sebzelerdende aldigi gozlemlenmektedir ve lift parlakligi incelendiginde 1 den fazla oldugu icin tamamlayaci urunler oldugunuda soyleyebilirz.



```{r}
plot(basket_rules[1:10], method="graph")

```
ORNEK YORUM: Frankfurter alan ?isilerin hem sut hem de diger sebzelerden aldigini soyleyebilirz.


```{r}
plot(basket_rules[1:4], method="paracoord")

```
YORUM : Gazete alanlar sutte almistir. Yumurta alanlar sutte almistir.

EN COK GOZLENEN 10 URUN
```{r}
itemFrequencyPlot(trans, topN?= 10)
```

```{r}

```

```{r}

```

```{r}

```

